【裁判字號】    89,交易,114
【裁判日期】    891113
【裁判案由】    過失傷害等
【裁判全文】
臺灣嘉義地方法院刑事判決                        八十九年度交易字第一一四號
    公  訴  人  臺灣嘉義地方法院檢察署檢察官
    被      告  吳昇峰原名：.
右列被告因過失傷害等案件，經檢察官提起公訴（八十九年度偵字第一八六四號），
本院判決如左︰
    主  文
吳昇峰服用酒類，不能安全駕駛動力交通工具而駕駛，處拘役伍拾日，如易科罰金，
以參佰元折算壹日。
被訴過失傷害部分公訴不受理。
    事  實
一、吳昇峰於民國八十九年二月二十一日一時許，在嘉義縣新港鄉安知村六鄰番婆一
    一一之三號住處飲用黑豆藥酒後，其血液中酒精濃度高達每百毫升一七○毫克，
    ，血液中酒精濃度達每百毫升二六○毫克，即每公升零點一七毫克，換算成吐氣
    中所含酒精濃度為每公升○．七三毫克至每公升○．八○毫克間，已達興奮之酒
    醉狀態，顯不能安全駕駛動力交通工具，竟仍於同日五時許，駕駛車牌號碼ＵＲ
    －五六○五號自用小客車，由嘉義市往嘉義縣新港鄉方向行駛，途經該鄉○○○
    路七公里三五○公里處之際，應注意車前狀況，隨時採取必要安全措施，又行車
    速度因雨霧致視線不清或道路發生臨時障礙時，均應減速慢行，作隨時停車之準
    備，且應在其車道行駛，而依當時情形，又無不能注意之情事，竟疏未減速並注
    意對向有丙○○駕駛車牌號碼ＴＮ－六七六九號自用小貨車附載其妻丁○○，子
    乙○○行經該處，而貿然駛入對向車道，撞擊丙○○之自用小貨車，致丙○○頭
    部外傷，丁○○受有右股骨粉碎性骨折、右足踝開放性骨折、左脛
    骨骨折等傷害，乙○○則受有右股骨骨折、右蹠骨折、腹部鈍挫傷合併肝臟挫傷
    、頭部外傷等傷害（過失傷害部分業據撤回告訴，詳後述）。
二、案經被害人丙○○、丁○○訴由嘉義縣警察局民雄分局報由臺灣嘉義地方法院檢
    察署檢察官偵查起訴。
    理  由
壹、有罪部分：
一、右揭被告吳昇峰於飲酒後駕車之事實，業據被告坦承不諱，並供稱：「（問：你
    是否有酒後駕車實在？）實在，但我有一點茫茫的，當天雨下的很大」等語（詳
    本院八十九年九月八日訊問筆錄），又被告肇事後，經抽血檢驗其血液中酒精濃
    度高達每百毫升一七○毫克之事實，有一般檢驗報告單附於警卷可稽，又依國立
    台灣大學醫學院八十五年九月二十五日（八五）醫秘字第二０八二號函及其所附
    答覆函記載：血液酒精濃度為呼氣酒精濃度之二千一百倍至二千三百倍等語，則
    被告肇事後血液中酒精濃度測定值為每百毫升一七○毫克，換算其吐氣中酒精濃
    度為每公升○．七三毫克至每公升○．八○毫克間。再者，依上開函所附血液中
    酒精濃度與認知行為功能的關係表記載，血液中酒精濃度每百毫升八０至二００
    毫克，會導致情緒起伏大，步態不穩，肢體失調，平衡感與判斷力障礙度升高。
    準此，被告肇事後其血液酒精濃度為每百毫升一七○毫克間，足以導致情緒起伏
    大，步態不穩，肢體失調，平衡感與判斷力障礙度升高，且參諸被告未車前狀況
    ，隨時採取必要安全措施，又在雨霧致視線不清時，未減速慢行，作隨時停車之
    準備，且應在其車道行駛，而撞及對向丙○○所駕駛車牌號碼ＴＮ－六七六九號
    自用小貨車等情，足徵被告飲酒後已不能安全駕駛動力交通工具，是本件事證明
    確，被告犯行，洵堪認定。
二、核被告所為，係犯刑法第一百八十五條之三之公共危險罪。爰審酌被告品性、生
    活狀況、犯罪所生之損害，及犯罪後態度良好等一切情狀，量處如主文示之刑，
    並諭知易科罰金之折算標準，以示懲儆。
貳、公訴不受理部分：
一、公訴意旨另以：被告吳昇峰於八十九年二月二十一日五時許，駕駛車牌號碼ＵＲ
    －五六○五號自用小客車，由嘉義市往嘉義縣新港鄉方向行駛，於同日六時三十
    分許，途經該鄉○○○路七公里三五○公里處之際，應注意車前狀況，隨時採取
    必要安全措施，又行車速度因雨霧致視線不清或道路發生臨時障礙時，均應減速
    慢行，作隨時停車之準備，且應在其車道行駛，而依當時情形，又無不能注意之
    情事，竟疏未減速並注意對向有丙○○駕駛車牌號碼ＴＮ－六七六九號自用小貨
    車附載其妻丁○○，子乙○○行經該處，而貿然駛入對向車道，撞擊丙○○之自
    用小貨車，致丙○○頭部外傷，丁○○受有右股骨粉碎性骨折、右足踝開放性骨
    折、左脛骨骨折等傷害，乙○○則受有右股骨骨折、右蹠骨折、腹部鈍挫傷合併
    肝臟挫傷、頭部外傷等傷害，經丙○○、丁○○告訴，因認被告另涉犯刑法第二
    百八十四條第一項前段之過失傷害罪嫌。
二、按告訴乃論之罪，告訴人於第一審辯論終結前，得撤回告訴；又其告訴經撤回者
    ，法院應諭知不受理之判決，刑事訴訟法第二百三十八條第一項及第三百零三條
    第三款定有明文。次按刑法第二百八十四條第一項之過失傷害罪，依同法第二百
    八十七條前段規定須告訴乃論，茲據告訴人丙○○、丁○○據狀聲請撤回告訴，
    ，有撤回狀二紙附卷可參，依前開規定，自應諭知不受理。
據上論斷，應依刑事訴訟法第二百九十九條第一項前段、第三百零三條第三款，刑法
第一百八十五條之三、第四十一條，罰金罰鍰提高標準條例第一條前段、第二條，判
決如主文。
本案經檢察官林俊良到庭執行職務。
中    華    民    國      八十九      年      十一      月      十三    日
                                  臺灣嘉義地方法院刑事第二庭
                                      法  官  張  育  彰
右正本證明與原本無異。
如不服本判決，應於判決送達後十日內向本院提出上訴狀( 應附繕本 )。
中    華    民    國      八十九      年      十一      月      十五    日
                                      書記官  馮  澤  文


司法院資訊處製作；財團法人民間司法改革基金會備份。
